臺灣士林地方法院刑事判決　　　　　　　　　　　　　九十年度簡上字第一六二號
　　上　訴　人
　　即聲 請 人　臺灣士林地方法院檢察署檢察官
　　上　訴　人
　　即被　　告　乙○○
　　被　　　告　丙○○
右列上訴人因被告傷害案件，經本院於中華民國九十年九月二十七日以九十年度簡字
第一一八一號判決（聲請簡易判決案號：臺灣士林地方法院檢察署九十年度偵字第四
七七二號），上訴人不服上開判決提起上訴，本院管轄之第二審法院判決如左：
    主  文
上訴均駁回。
    事實及理由
一、本案經本院審理結果，認第一審以被告丙○○、乙○○均犯刑法第二百七十七條
    第一項之傷害罪，各判處拘役三十日，並均諭知易科罰金之折算標準，均緩刑二
    年，其認事、用法及量刑均無不當，應予維持，並引用第一審判決書記載之事實
    、證據。
二、上訴人即聲請人之上訴意旨稱：被告丙○○係以拳頭襲擊告訴人即被告乙○○頭
    部要害，並以手自後勒住被告乙○○頸部，應有成立殺人未遂之可能。另本件係
    被告丙○○先出手毆打被告乙○○，其惡性較大，惟原審判處與被告乙○○相同
    之拘役三十日刑度，輕重顯有失衡等語。上訴人即被告乙○○之上訴意旨稱：其
    並未將被告丙○○抱起摔倒在地等語。
三、經查：
（一）訊據被告丙○○堅決否認有殺人犯行，辯稱係因自衛才勒住被告乙○○頸部等
      語。告訴人即被告乙○○雖指訴被告丙○○以拳頭襲擊其頭部要害，並以手自
      後勒住其頸部，核與證人林榮宏、洪慧容於偵查中證述相符，並有台北市立陽
      明醫院診斷書一紙在卷可稽，然此僅足以證明被告丙○○有傷害被告乙○○之
      事實。被告丙○○是否為涉有殺人未遂罪嫌，須以其有殺人故意為要件。惟查
      被告乙○○之傷勢僅為左前臂五×五公分瘀傷、右大腿七×七公分瘀腫之傷害
      ，傷勢輕微；且被告丙○○雖然有攻擊被告乙○○頭部、頸部之行為，依其以
      徒手攻擊之方式，亦難認定當然有殺人之故意；參以被告二人係因木柴燒水引
      起之煙燻，而起爭執，兩人間並無重大仇恨、怨隙，衡情被告丙○○應無殺人
      之動機等情，故尚無證據認定被告丙○○有殺人之故意。
（二）至於原審量刑一節，查何人先出手毆打對方並非審酌刑度之唯一標準，尚須斟
      酌被告之素行、犯罪之動機、手段、所造成之損害、被告犯罪後態度等因素。
      查被告二人素行尚稱良好、因木材燒水引起之煙燻而互毆、互以徒手造成對方
      傷害、傷害均屬輕微，雖然被告丙○○先出手傷人，然被告乙○○與其友人以
      木材燒水引起煙燻在先，原審綜合斟酌上開因素後，對被告二人各判處拘役三
      十日，量刑堪稱妥適，並無不當。
（三）訊據被告乙○○否認有傷害犯行，辯稱其並未將被告丙○○抱起摔倒在地等語
      。惟查：被告乙○○將被告丙○○抱起摔倒在地之事實，業據告訴人即丙○○
      指訴明確，核與證人甲○○於偵查中證稱：被告乙○○於雙方爭執中，被告丙
      ○○跌倒在地時，被告乙○○以右手壓制被告丙○○之脖子等語相符，並有台
      北市立陽明醫院診斷書一紙在卷可稽。被告乙○○於本院審理時雖辯稱：被告
      丙○○勒住其頸部時，其並未掙脫等語。然其自承其為國術高手，且於當時表
      明不願動手，足見情勢應在其控制之下，其有脫困或反擊之能力應可認定。而
      證人甲○○既已明確證稱被告乙○○以右手壓制被告丙○○之脖子，顯然被告
      乙○○已經脫困，而有傷害之行為，亦可認定。
    是原判決採擇證據、認定事實、適用法律均無不當，量刑亦甚妥適；聲請人依告
    訴人即被告乙○○請求提起上訴、被告乙○○上訴否認犯罪，指摘原判決不當，
    均核非可採，其上訴均無理由，應予駁回。
四、依刑事訴訟法第四百五十五條之一第一項、第三項、第三百六十八條、第三百七
    十三條，判決如主文。
本案經檢察官施慶堂到庭執行職務
中      華      民      國      九十一      年      五    月    十五    日
                                臺灣士林地方法院刑事第一庭
                                    審判長法  官  林  清  吉
                                          法  官  高  愈  杰
                                          法  官  劉  秉  鑫
右正本證明與原本無異。
本件不得上訴。
                                          書記官  徐  基  典
中      華      民      國      九十一      年      五    月    二十    日
